臺灣高等法院刑事裁定　　　　　　　　　　　　　　九十三年度交抗字第八七二號
　　抗　告　人　甲○○
右列抗告人因違反道路交通管理處罰條例案件，不服臺灣基隆地方法院中華民國九十
三年十月二十九日裁定（九十三年度交聲字第一五四號），提起抗告，本院裁定如左
：
    主  文
抗告駁回。
    理  由
一、本件抗告意旨略以：(一)證人林廉鈞於原審所述其車速約三、四十公里係虛偽，此
    由抗告人車輛右前門鈑金嚴重受損可知，(二)林廉鈞之機車經過不合法之改裝，馬
    力強大，且林廉鈞剛考上駕駛執照，案發當時之車速應在五五至五九公里，且當
    遇綠燈轉為黃燈時，其為通過，自當加速，時速應該在八十公里以上。由以上可
    知林廉鈞所證之內容根本不實，爰提起抗告。
二、抗告人於原審調查中主張：「當時我在永吉路上待停，我等到左轉綠燈亮時才左
    轉，正有導護媽媽在人行道上搖旗指揮，我左轉時有稍微停一下，當時車子已經
    轉正了，是林廉鈞騎摩托車撞到我的車子，不是我撞到他的機車。我有看到我的
    燈號確實是綠燈，我才走，我也有減速。林廉鈞的車速若是三、四十，有可能將
    我的自小客車撞成那樣嗎？且他說過了斑馬線才看到我的車，我的車已經開在路
    口，而且停了一下，怎麼會過斑馬線才看到」等語。惟查：
  (一)證人林廉鈞證稱：「當時我是直行，我的行向是綠燈，出斑馬線才看到異議人的
    車轉過來，當時我車速大概三、四十左右，我有看到我的燈號確實是綠燈，我才
    走，我也有減速」等語。
  (二)處理本件事故之員警曾於事故當日，即九十二年十二月十八日十八時二十分，訪
    談在永吉路與松信路口處擺攤做生意之目擊證人詹志強，依目擊證人詹志強證稱
    「肇事前我係在永吉松信路口擺攤做生意，約莫十六時十分左右，聽見路口有碰
    撞聲，我立即回頭看，見路口發生車禍，我直覺地發現路口號誌西往東是直行綠
    燈，當時左轉綠燈尚未亮起，碰撞後約十幾秒，左轉綠燈才亮起，我見狀立即請
    我老婆報一一九通知救護車，發生後自小客駕駛似乎事不關己，僅下車查看自己
    的車子，也不扶起傷者，令人感到很可惡」等語，此有交通事故談話紀錄表一紙
    附卷可稽。由以上目擊證人詹志強之證述可知，林廉鈞騎乘機車直行通過永吉路
    與松信路口時，該路口之燈號確係直行綠燈，而抗告人確係在左轉綠燈尚未亮起
    時，即未依號誌指示違規左轉彎，終致發生車禍，使林廉鈞受傷，此證言之內容
    與證人林廉鈞所述相同，抗告人顯有「不依號誌指示轉彎」、「違反道路交通安
    全規則肇事致人受輕傷」之違規行為。
三、按「汽車駕駛人轉彎時，有左列情形之一者，處二百元以上六百元以下罰鍰：二
    、不依標誌、標線、號誌指示者」、「汽車駕駛人，駕駛汽車違反道路交通安全
    規則，因而肇事致人受傷者，吊扣其駕駛執照三個月至六個月」、「汽車駕駛人
    有左列各款所列條款之一者，除依原條款處罰鍰外，並予記點：一、有‧‧‧第
    四十八條‧‧‧情形之一者，各記違規點數一點」，九十三年四月二十一日修正
    前道路交通管理處罰條例第四十八條第二款、第六十一條第三項（裁決書贅載第
    一款）、第六十三條第一項第一款（裁決書漏載第一款）分別定有明文。抗告人
    既有「不依號誌指示轉彎」、「違反道路交通安全規則肇事致人受輕傷」之違規
    行為，從而原處分機關依抗告人肇事當時有效之道路交通管理處罰條例第四十八
    條第二款、第六十一條第三項、第六十三條第一項第一款之規定，裁處異議人罰
    鍰新台幣六百元，吊扣駕駛執照三個月，並記違規點數一點，核無違誤。
四、抗告人雖一再指林廉鈞可能係見燈號轉換，為快速通過路口，騎乘機車高速前進
    ，始撞及其已然轉正車身之自用小客車，且因此才有巨大撞擊力，造成抗告人車
    輛右前門鈑金嚴重凹陷、汽車大樑Ａ柱變形等嚴重車損，並自異議人車輛未在肇
    事路口留有煞車痕觀之，可知抗告人所指當時車輛已轉正在停等，確屬實情云云
    。惟查，抗告人係在左轉綠燈尚未亮起時，即行違規左轉彎乙節，已如前述，縱
    林廉鈞有超速駕駛機車之行為，亦無解異議人違規之事實。又抗告人若以低速駕
    駛汽車左轉時被撞及，之後立即煞車，致現場無煞車痕跡，要屬正常，亦難以此
    點謂肇事時異議人確係停等狀態，況依原處分之意旨，並未指抗告人超速，故抗
    告人所舉上開事項，尚不足以推翻其違規駕駛之事實，原裁定駁回異議，核無違
    誤，本件抗告為無理由，應駁回其抗告。
五、據上論結，應依刑事訴訟法第四百十二條，裁定如主文。
中　　　華　　　民　　　國　　九十三　　年　　 十二 　　月　　 十五 　　日
                              臺灣高等法院刑事第二十二庭
                                  審判長法  官  蔡  秀  雄
                                        法  官  蘇　素　娥
                                        法  官  周　占  春
右正本證明與原本無異。
不得再抗告。
                                        書記官  葉　金　發
中　　　華　　　民　　　國　　九十三　　年　　 十二 　　月　　 十五 　　日
